【裁判字號】    90,易,285
【裁判日期】    900510
【裁判案由】    賭博
【裁判全文】
臺灣屏東地方法院刑事判決                            九十年度易字第二八五號
    公  訴  人  臺灣屏東地方法院檢察署檢察官
    被      告  丙○○
    被      告  乙○○
右列被告因賭博案件，經檢察官提起公訴（九十年度偵字第一二四七號），本院判決
如左：
    主  文
丙○○、乙○○幫助在公眾得出入之場所賭博財物，丙○○處罰金捌仟元，乙○○處
罰金伍仟元，如易服勞役，均以佰元折算壹日。扣案之撲克牌肆付及拾張、骰子
顆、瓷杯壹組、押注紙壹張、新台幣伍佰伍拾元，均沒收。
    事  實
一、丙○○屏東縣竹田鄉○○路卅二號後方一百公尺處豬舍工寮公眾得出入場所之管
    領人，於民國九十年二月十二日下午四時許，明知不詳姓名綽號「阿忠」之人、
    丁○○（經職權不起訴處分）及數名不詳姓名人（已逃逸）欲在該處聚賭，仍基
    於幫助賭博之犯意，提供上開處所，供「阿忠」、丁○○及其他不詳姓名之人在
    該處以俗稱押「三六仔」之賭博方式賭博財物。另乙○○亦單獨起意，基於幫助
    賭博之犯意，於同日下午十時廿分許，在該豬舍工寮附近引導甲○○進入該工寮
    賭博財物（甲○○經職權不起訴處分），至同日下午十時五十分許，為警在上址
    查獲（該等多名不詳姓名人多人均已逃逸），並扣得當場之賭具骰子三顆、瓷杯
    一組、樸克牌四付及十三張、押注紙一張及賭檯上之財物新台幣（下同）五百五
    十元。
二、案經屏東縣警察局潮州分局報請臺灣屏東地方法院檢察署檢察官偵查起訴。
    理  由
一、訊據被告丙○○、乙○○矢口否認有右開犯行，被告丙○○辯稱：伊當天與丁○○在談肉桂生意，是其他朋友自行玩賭消遣，與伊無關，因豬舍是伊祖母的，伊
    怕連累祖母，才會在警訊中承認等語。被告乙○○則辯稱：伊係向謝景安借車，
    當天是要去還車，伊到時警察已經在現場，伊並未帶甲○○進去賭博等語。
二、經查：(一)被告丙○○如何於上開時間提供該工寮及賭具供人賭博等事實，業具其
    於警訊中供承明白（見九十年二月十三日警訊筆錄），核與證人丁○○於警訊時
    所稱該場所是丙○○所提供給其等賭博之情節相符合（見九十年二月十三日警訊
    筆錄），且被告丙○○若未提供該場所，則丁○○、甲○○及其他不詳姓名之人
    何能在工寮內從事賭博行為，其為何又不加以制止？因此，其上開辯解，顯違常
    理。(二)被告乙○○確有引導證人秋俊義至上址賭博財物之事實，迭據證人甲○○
    於警偵訊及本院審理時指證明確（見九十年二月十三年二月十三日警訊筆錄、偵
    查筆錄及本院九十年三月二十八日訊問筆錄），其與乙○○並無仇隙，應無構陷
    之必要，其證詞應係屬實而可採信，被告乙○○辯稱係前往還車云云，顯非實在
    。(三)被告丙○○、乙○○，一則提供場所，一則引導他人入內賭博，自均屬幫助
    賭博之行為，此外復有骰子三顆、瓷杯一組、樸克牌四付及十三張、押注紙一張
    、五百五十元扣案可佐，本件事證明確，被告二人犯行堪以認定。
三、核被告丙○○、乙○○二人所為，係犯刑法第二百六十六條第一項前段之幫助賭
    博罪，並依刑法第三十條規定減輕其刑。公訴人以被告二人有抽取三千元之事實
    而認其二人係犯刑法第二百六十八條之罪。惟查本件查扣之賭具至為簡陋，其押
    注紙甚至係以舊報紙畫格子，此與一般賭場所使用者截然不同，再者，警方自現
    場僅查扣五百五十元之賭資而已，可見其下注金額非常小，似此情形，被告豈能
    再從中抽取三千元。因此被告辯稱並無抽頭情事，尚屬可信，本件被告之行為僅
    成立幫助賭博而已。公訴人所引用之法條，容有未洽，應予變更之。審酌被告二
    人幫助賭博之動機、目的、手段、犯後態度等情及其他一切情狀，分別量處如主
    文所示之刑，並均諭知易服勞役之折算標準。扣案之得骰子三顆、瓷杯一組、押
    注紙一張、撲克牌四付及十三張，均屬當場賭博之器具，另五百五十元則係賭檯
    上之財物，應依刑法第二百六十六條第二項規定宣告沒收。
據上論斷，應依刑事訴訟法第二百九十九條第一項前段、第三百條，刑法第二百六十
六條第一項前段、第二項、第三十條、第四十二條第二項，罰金罰鍰提高標準條例第
一條前段、第二條，判決如主文。
本案經檢察官許英輝到庭執行職務。
中      華      民      國      九十      年      五      月      十    日
                                      臺灣屏東地方法院刑事第三庭
                                          審判長法  官  黃國永
                                                法  官  陳姵君
                                                法  官  余德正
右正本證明與原本無異。
對於本判決如有不服應於收受送達後十日內向本院提出上訴書狀上訴於台灣高等法院
高雄分院並按他造當事人之人數附具繕本。
                                                書記官  曾文玲
中      華      民      國      九十      年      五      月      十    日
附錄本判決論罪之法條：
刑法第二百六十六條第一項
在公共場所或公眾得出入之場所賭博財物者，處一千元以下罰金。但以供人暫時娛樂
之物為賭者，不在此限。


司法院資訊處製作；財團法人民間司法改革基金會備份。
